臺灣臺中地方法院民事裁定
111年度抗字第195號
抗  告  人  立綸土地規劃顧問有限公司


法定代理人  張晏緹  
抗  告  人  黃維謙  
相  對  人  今口香調理食品股份有限公司

法定代理人  吳淵泉  


上列當事人間聲請本票裁定事件，抗告人對於民國111年6月28日
本院司法事務官所為之111年度司票字第3533號第一審裁定提起
抗告，本院合議庭裁定如下：
    主    文
抗告駁回。
抗告程序費用新臺幣壹仟元由抗告人負擔。
    理    由
一、抗告意旨略以：
　　如附表所示之本票3張(下稱系爭本票)係因相對人委託抗告
    人為臺中市○○區○○段000○00000○00000地號土地申辦設定地
    上權，抗告人為擔保履約始簽發之保證票據。然雙方之合約
    尚在進行中，抗告人並無違約，抗告人既未積欠相對人債務
    ，相對人自不得持系爭本票聲請強制執行。此外，系爭本票
    之到期日為民國108年6月17日，至111年6月16日3年時效即
    已完成，相對人聲請裁定准予制執行時，應已罹於時效。原
    裁定准予強制執行顯有不當，爰依法提起抗告，請求廢棄原
    裁定等語。
二、按執票人依票據法第123條規定，向本票發票人行使追索權
    時，聲請法院裁定對發票人之財產強制執行者，其性質與非
    訟事件無殊，法院就本票形式上之要件是否具備予審查為已
    足。至該本票債務是否已因清償而消滅，應依訴訟程序另謀
    解決，殊不容於裁定程序中為此爭執；又聲請法院裁定許可
    對發票人強制執行之裁定，及抗告法院之裁定，僅依非訟事
    件程序，以審查強制執行許可與否，並無確定實體上法律關
    係存否之效力，如發票人就票據債務之存否有爭執時，應由
    發票人提起確認之訴，以資解決（最高法院56年度台抗字第
    714號、57年度台抗字第76號裁定意旨參照）。再按本票執
    票人聲請法院裁定准許強制執行係屬非訟事件，法院僅得為
    形式上審查，就執票人之追索權已否罹於時效之實體上爭執
    ，無權予以審究（最高法院94年度台抗字第90號裁定意旨參
    照）。
三、經查，相對人主張執有抗告人所簽發免除作成拒絕證書之系
    爭本票，經提示未獲付款，聲請裁定准許強制執行等情，業
    據提出系爭本票為證（見原審卷第11頁），原裁定予以准許
    ，經核於法並無不合。至抗告人爭執並未積欠相對人債務，
    且系爭張本票已罹於時效，均屬實體上票據權利是否存在之
    爭執，揆諸前揭說明，自應由抗告人另行提起民事訴訟以資
    解決，要非本件本票准許強制執行裁定之非訟程序所得斟酌
    審究。是抗告人以上開抗告意旨指摘原裁定不當，求予廢棄
    ，為無理由，應予駁回。
四、按非訟事件依法應由關係人負擔費用者，法院裁定命關係人
    負擔時，應一併確定其數額，非訟事件法第24條第1項定有
    明文。爰依法確定本件抗告程序費用額如主文第2項所示。
五、據上論結，本件抗告為無理由，依非訟事件法第46條、第21
    條第2項、第24條第1項，民事訴訟法第495條之1第1項、第4
    49條第1項、第95條、第78條，裁定如主文。
中　　華　　民　　國　　111 　年　　8 　　月　　8 　　日
  　　　　　　　　民事第二庭　審判長法　官　呂麗玉
　　　　　　　　                    法  官　李佳芳
                                    法  官　江奇峰　　
以上正本係照原本作成。
如不服本裁定，僅得於收受本裁定正本送達後10日內，委任律師
以適用法規顯有錯誤為理由，向本院提出再抗告狀（須附繕本一
份）並繳納再抗告裁判費新台幣1,000元。
中　　華　　民　　國　　111 　年　　8 　　月　　8 　　日
                                    書記官  黃雅慧
附表：
編號 發票日(民國) 票面金額(新臺幣) 到期日(民國) 票據號碼  1 108年6月17日 600萬元 108年6月17日 WG0000000  2 108年6月17日 533萬元 108年6月17日 WG0000000  3 108年6月17日 600萬元 108年6月17日 WG0000000